# 母子公司关联交易及外币现金流折算问题

提问人：咕噜 123 时间：2019-03-27 15:32:11
陈版主，你好咨询两个问题： 母公司为国内企业，子公司为美国公司，母公司销售给子公司货物，在进行关联交易抵消时，造成母公司的收入与子公司成本（折算成  后的金额）存在差异（假设已全部销售），是否应该是按照收入金额去抵消，不管收入金额大于还是小于成本金额。
外币报表现金流折算时，附表部分会勾稽其他综合收益的期初期末增加变动，这部分是放在附表的其他项目中，还是可以放到经营性往来里面。单独放其他挺突出的。还有附表的财务费用，只是非经营性相关的，该部分是否需要与财务费附注勾稽一致。对于经营性往来的折算差异，是否应该计入经营性往来部分。

回答人：chenyiwei
在抵销内部收入和成本时，应将母公司的收入和子公司的成本及期末存货的金额（都已折算到 RMB）全额抵销，差额作为合并报表层面的外币折算差额，而不是按其中一个固定的金额去抵销。
外币现金流量表的间接法补充资料部分，都应按本期内加权平均汇率折算（与利润表项目的折算汇率一致），这样不会仅仅因为折算差额问题而导致折算后间接法表格中的 “其他” 项目不为零。

提问人：咕噜 123 时间：2019-03-27 22:34:36
陈版主，现金流量附表全部按照加权平均汇率折算，那递延所得税资产、存货及应收和应付项目等也要按照加权平均汇率折算吗，这要不就不能与 BS表的期末减期初勾稽了吗，一般检查核对时都是用资产负债表期初期末的差异填写勾稽的。

回答人：chenyiwei
资产负债表的期末期初之差有部分原因是汇率折算差额导致，有差异是合理的。